fr: Type de disque de musculation: Bumper; Compétition; Fractionné/De changement; Complément magnétique; Olympique (2 pouces); Recouvert de caoutchouc; Plaque de charge guidée; Standard (1 pouce); Technique; Recouvert d’uréthane; Autre
pl: Styl talerza obciążeniowego: Bumper; Zawodnicze; Ułamkowe/zmianowe; Magnetyczne; Olimpijskie (2 cale); Gumowane; Płyty do stosu; Standardowe (1 cal); Techniczne; Uretanowe; Inne
fi: Levypainojen tyyli: Bumper; Kilpailu; Mikro-/vaihtopaino; Magneettinen lisäosa; Olympia (2 tuumaa); Kumipäällysteinen; Painopakkalevy; Vakio (1 tuuma); Tekniikka; Uretaanipinnoitettu; Muu
pt-BR: Anilha estilo: Bumper; Competição; Fracionada; Complemento magnético; Olímpico (2 polegadas); Revestida de borracha; Placa de bateria de pesos; Padrão (1 polegada); Técnica; Revestida de uretano; Outra
zh-CN: 杠铃片款式: 缓冲片; 竞赛片; 微调片/零头片; 磁力附加片; 奥林匹克（2 英寸）; 橡胶包覆; 插销式配重片; 标准（1 英寸）; 技术训练片; 聚氨酯涂层; 其他
zh-TW: 槓片樣式: 全橡膠槓片; 競賽級; 零數/微調槓片; 磁吸式附加元件; 奧林匹克 (2 吋); 包膠; 插銷式配重片; 標準 (1 吋); 技術訓練用; PU 包膠; 其他
nb: Vektskivestil: Bumper; Konkurranse; Mikrovekter; Magnetisk tillegg; Olympisk (2 tommer); Gummibelagt; Plate for vektmagasin; Standard (1 tomme); Teknikk; Uretanbelagt; Annet
de: Art der Gewichtsscheibe: Bumper; Wettkampf; Fractional/Change; Magnetisches Add-on; Olympia (2 Zoll); Gummiummantelt; Steckgewicht; Standard (1 Zoll); Technik; Urethan-beschichtet; Andere
ru: Тип дисков: Бамперные; Соревновательные; Дробные/малые; Магнитные дополнительные; Олимпийские (2 дюйма); Обрезиненные; Плиты для грузоблоков; Стандартные (1 дюйм); Технические; С полиуретановым покрытием; Другое
pt-PT: Estilo do disco de peso: Bumper; Competição; Fracionado/de mudança; Suplemento magnético; Olímpico (2 polegadas); Revestido a borracha; Placa de peso com seletor; Standard (1 polegada); Técnica; Revestido a uretano; Outro
tr: Ağırlık plakası tarzı: Tampon (bumper); Müsabaka; Kesirli/küçük; Manyetik eklenti; Olimpik (2 inç); Kauçuk kaplı; Seçimli plaka yığını; Standart (1 inç); Teknik; Üretan kaplı; Diğer
cs: Styl závaží: Bumper; Závodní; Frakční / menší; Magnetický doplněk; Olympijský (2 palce); Pogumovaný; Cihličkové závaží; Standardní (1 palec); Technický; Potažený uretanem; Jiný
da: Vægtskivetype: Bumper; Konkurrence; Mikroskiver; Magnetisk tilføjelse; Olympisk (2 tommer); Gummibelagt; Vægtmagasinskive; Standard (1 tomme); Teknik; Urethanbelagt; Andet
hu: Súlytárcsa stílusa: Bumper; Verseny; Tört/kiegészítő súly; Mágneses kiegészítő; Olimpiai (2 colos); Gumírozott; Lapsúly; Standard (1 colos); Technikai; Uretán bevonatú; Egyéb
lt-LT: Svorinės plokštės stilius: Bamperinis; Varžybų; Dalinis / keičiamas; Magnetinis priedas; Olimpinis (2 col.); Dengtas guma; Svorio bloko plokštė; Standartinis (1 col.); Technikos; Dengtas uretanu; Kita
hr-HR: Stil ploče s utezima: Bumper; Natjecateljski; Frakcijski/manji; Magnetski dodatak; Olimpijski (2 inča); Obloženo gumom; Ploča za blok utega; Standardni (1 inč); Tehnički; Obloženo uretanom; Ostalo
nl: Halterschijf stijl: Bumper; Competitie; Fractioneel/change; Magnetische uitbreiding; Olympisch (2 inch); Met rubberen coating; Schijf voor steekgewicht; Standaard (1 inch); Techniek; Met urethaancoating; Overig
th: แบบแผ่นน้ำหนัก: บัมเปอร์; แข่งขัน; น้ำหนักย่อย/แผ่นเปลี่ยนน้ำหนัก; ส่วนขยายแบบแม่เหล็ก; โอลิมปิก (2 นิ้ว); หุ้มยาง; แผ่นน้ำหนักแบบเลือกน้ำหนักได้; มาตรฐาน (1 นิ้ว); เทคนิค; เคลือบยูรีเทน; อื่นๆ
sv: Typ av viktskiva: Bumper; Tävling; Mikrovikter; Magnetiskt tillägg; Olympisk (2 tum); Gummibelagd; Viktmagasinplatta; Standard (1 tum); Teknik; Uretanbelagd; Övrigt
bg-BG: Тип дискове за тежести: Бъмпер; Състезателни; Дробни/за промяна; Магнитни добавки; Олимпийски (2 инча); С гумено покритие; Плочи за селекторни машини; Стандартни (1 инч); Технически; С уретаново покритие; Друго
en: Weight plate style: Bumper; Competition; Fractional/Change; Magnetic Add-On; Olympic (2-inch); Rubber-Encased; Selectorized Stack Plate; Standard (1-inch); Technique; Urethane-Coated; Other
vi: kiểu đĩa tạ: Tạ Bumper; Thi đấu; Tạ lẻ/Tạ nhỏ; Tạ bổ sung từ tính; Olympic (2 inch); Bọc cao su; Tạ khối chọn mức; Tiêu chuẩn (1 inch); Kỹ thuật; Bọc urethane; Khác
es: Estilo de la placa de peso: Bumper; Competencia; Fraccional/de cambio; Complemento magnético; Olímpico (2 pulgadas); Revestido de goma; Placa de peso selectorizada; Estándar (1 pulgada); Técnica; Revestido de uretano; Otro
sk-SK: Štýl váhy dosky: Bumper; Súťažné; Frakčné/malé kotúče; Magnetický doplnok; Olympijské (2-palcové); Pogumované; Tehličkové závažia; Štandardné (1-palcové); Technické; Potiahnuté uretánom; Iné
el: Στυλ πλάκας βάρους: Bumper; Αγωνιστικό; Κλασματικό/Αλλαγής; Μαγνητικό πρόσθετο; Ολυμπιακού τύπου (2 ιντσών); Με επένδυση καουτσούκ; Πλάκα επιλογής βάρους; Κανονικό (1 ίντσας); Τεχνικής; Με επικάλυψη ουρεθάνης; Άλλο
ro-RO: Stilul discurilor de greutate: Bumper; Competiție; Fracționale/De schimb; Greutate magnetică adițională; Olimpic (2 inchi); Învelit în cauciuc; Plăci selectorizate pentru stivă; Standard (1 inch); De tehnică; Învelit în uretan; Altele
it: Stile del disco da pesi: Bumper; Da competizione; Frazionali/microcarichi; Componente aggiuntivo magnetico; Olimpica (2 pollici); Rivestita in gomma; Piastra per pacco pesi con selettore; Standard (1 pollice); Da tecnica; Rivestita in uretano; Altro
sl-SI: Slog koluta za uteži: Bumper; Tekmovalna; Delna/dodatna; Magnetni dodatek; Olimpijska (2 palca); Gumirana; Plošča za stolp z utežmi; Standardna (1 palec); Tehnična; Poliuretanska; Druga
ja: ウェイトプレートスタイル: バンパー; コンペティション; フラクショナル/チェンジ; マグネティックアドオン; オリンピック (2インチ); ラバーコーティング; セレクタライズドスタックプレート; スタンダード (1インチ); テクニック; ウレタンコーティング; その他
ko: 웨이트 플레이트 유형: 범퍼; 경기용; 경량/교체용; 마그네틱 추가 기능; 올림픽(2인치); 고무 피복; 셀렉터라이즈드 스택 플레이트; 스탠더드(1인치); 테크닉; 우레탄 코팅; 기타